zh-CN: 串珠图案珠子尺寸: 1/0; 10/0; 11/0; 13/0; 15/0; 2/0; 3/0; 4/0; 5/0; 6/0; 8/0; 其他
es: Tamaño de las cuentas del patrón de abalorios: 1/0; 10/0; 11/0; 13/0; 15/0; 2/0; 3/0; 4/0; 5/0; 6/0; 8/0; Otro
zh-TW: 串珠圖案珠子尺寸: 1/0; 10/0; 11/0; 13/0; 15/0; 2/0; 3/0; 4/0; 5/0; 6/0; 8/0; 其他
hu: Gyöngyfűzési minta gyöngymérete: 1/0; 10/0; 11/0; 13/0; 15/0; 2/0; 3/0; 4/0; 5/0; 6/0; 8/0; Egyéb
sv: Pärlstorlek för pärlmönster: 1/0; 10/0; 11/0; 13/0; 15/0; 2/0; 3/0; 4/0; 5/0; 6/0; 8/0; Övrigt
th: ขนาดลูกปัดตามแบบลายลูกปัด: 1/0; 10/0; 11/0; 13/0; 15/0; 2/0; 3/0; 4/0; 5/0; 6/0; 8/0; อื่นๆ
pt-PT: Tamanho da conta do padrão de missangas: 1/0; 10/0; 11/0; 13/0; 15/0; 2/0; 3/0; 4/0; 5/0; 6/0; 8/0; Outro
da: Størrelsen på perler i perlemønsteret: 1/0; 10/0; 11/0; 13/0; 15/0; 2/0; 3/0; 4/0; 5/0; 6/0; 8/0; Andet
fi: Helmikirjailukuvion helmen koko: 1/0; 10/0; 11/0; 13/0; 15/0; 2/0; 3/0; 4/0; 5/0; 6/0; 8/0; Muu
it: Modello di perline taglia perline: 1/0; 10/0; 11/0; 13/0; 15/0; 2/0; 3/0; 4/0; 5/0; 6/0; 8/0; Altro
en: Beading pattern bead size: 1/0; 10/0; 11/0; 13/0; 15/0; 2/0; 3/0; 4/0; 5/0; 6/0; 8/0; Other
vi: Kích thước hạt trong mẫu đính hạt: 1/0; 10/0; 11/0; 13/0; 15/0; 2/0; 3/0; 4/0; 5/0; 6/0; 8/0; Khác
de: Perlengröße des Perlenmusters: 1/0; 10/0; 11/0; 13/0; 15/0; 2/0; 3/0; 4/0; 5/0; 6/0; 8/0; Sonstige
nb: Perlemønster perlestørrelse: 1/0; 10/0; 11/0; 13/0; 15/0; 2/0; 3/0; 4/0; 5/0; 6/0; 8/0; Annet
ro-RO: Dimensiunea mărgelei pentru modelul de broderie: 1/0; 10/0; 11/0; 13/0; 15/0; 2/0; 3/0; 4/0; 5/0; 6/0; 8/0; Altele
el: Μοτίβο με χάντρες, μέγεθος χάντρας: 1/0; 10/0; 11/0; 13/0; 15/0; 2/0; 3/0; 4/0; 5/0; 6/0; 8/0; Άλλο
lt-LT: Karoliukų raštas ir dydis: 1/0; 10/0; 11/0; 13/0; 15/0; 2/0; 3/0; 4/0; 5/0; 6/0; 8/0; Kita
hr-HR: Veličina perle za uzorak od perla: 1/0; 10/0; 11/0; 13/0; 15/0; 2/0; 3/0; 4/0; 5/0; 6/0; 8/0; Ostalo
pt-BR: Tamanho do miçanga padrão: 1/0; 10/0; 11/0; 13/0; 15/0; 2/0; 3/0; 4/0; 5/0; 6/0; 8/0; Outro
nl: Rijgpatroon kraalmaat: 1/0; 10/0; 11/0; 13/0; 15/0; 2/0; 3/0; 4/0; 5/0; 6/0; 8/0; Overig
ja: ビーズ模様のビーズサイズ: 1/0; 10/0; 11/0; 13/0; 15/0; 2/0; 3/0; 4/0; 5/0; 6/0; 8/0; その他
ru: Размер бисера в схеме бисероплетения: 1/0; 10/0; 11/0; 13/0; 15/0; 2/0; 3/0; 4/0; 5/0; 6/0; 8/0; Другое
bg-BG: Размер на мънистата в схемата за мънистоизработка.: 1/0; 10/0; 11/0; 13/0; 15/0; 2/0; 3/0; 4/0; 5/0; 6/0; 8/0; Друго
pl: Rozmiar koralików we wzorze: 1/0; 10/0; 11/0; 13/0; 15/0; 2/0; 3/0; 4/0; 5/0; 6/0; 8/0; Inne
sk-SK: Veľkosť korálok v korálkovom vzore: 1/0; 10/0; 11/0; 13/0; 15/0; 2/0; 3/0; 4/0; 5/0; 6/0; 8/0; Iné
tr: Boncuk işleme deseni boncuk boyutu: 1/0; 10/0; 11/0; 13/0; 15/0; 2/0; 3/0; 4/0; 5/0; 6/0; 8/0; Diğer
fr: Taille des perles du modèle: 1/0; 10/0; 11/0; 13/0; 15/0; 2/0; 3/0; 4/0; 5/0; 6/0; 8/0; Autre
ko: 비즈 패턴 비드 크기: 1/0; 10/0; 11/0; 13/0; 15/0; 2/0; 3/0; 4/0; 5/0; 6/0; 8/0; 기타
cs: Velikost korálků v předloze pro korálkování: 1/0; 10/0; 11/0; 13/0; 15/0; 2/0; 3/0; 4/0; 5/0; 6/0; 8/0; Jiné
sl-SI: Velikost perlic v vzorcu perlic: 1/0; 10/0; 11/0; 13/0; 15/0; 2/0; 3/0; 4/0; 5/0; 6/0; 8/0; Drugo